# 请教陈版：为集团内其他公司做内保外贷手续费核算问题

提问人：tao-tian 时间：2018-03-14 09:42:52
陈版：你好，国内公司为香港母公司及其他关联方做内保外贷，国内公司每年支付的银行信用证开证费是否应该在单体报表里的管理费用核算，合并层面调整为财务费用核算？

回答人：chenyiwei
理论上，如果国内公司不是贷款资金的使用人，则其承担开证费等与自身经营和融资无关的支出应按权益性交易原则处理。当然在实际操作中也可以简化计入费用（如你所述在个别报表和合并报表层面计入不同的费用项目），但其能否在所得税前扣除可能有疑问。